臺灣臺北地方法院小額民事判決
111年度北小字第2583號
原      告  黃建中  

被      告  白必達  
上列當事人間請求損害賠償事件，本院於民國一百一十一年七月
二十八日言詞辯論終結，判決如下︰
    主    文
被告應給付原告新臺幣壹萬伍仟捌佰柒拾元。
原告其餘之訴駁回。
訴訟費用新臺幣壹仟元由被告負擔百分之九十九，餘由原告負擔
。
本判決第一項得假執行。
    事    實
甲、原告方面：
一、聲明：被告應給付原告新臺幣（下同）一萬六千零五十二元
    。
二、陳述略稱：
  ㈠緣原告於民國一百一十一年一月五日十一時四十四分許，駕
    駛車號000-0000號計程車（下稱系爭汽車），行經臺北市松
    山區光復北路十一巷口處，並等待紅綠燈準備右轉時，遭被
    告白必達騎乘之車號000-0000號普通重型機車撞擊，致系爭
    汽車受損。
　㈡本件系爭汽車修復費用合計一萬六千零五十二元（含工資一
    萬一千四百四十二元、零件四千六百一十元）、營業損失為
    每日營收三千元共四日合計一萬二千元（按：前揭金額總計
    應為二萬八千零五十二元，惟原告以一萬六千零五十二元為
    請求，參本院卷第九頁)，爰依侵權行為法律關係提起本件
    訴訟。對本件交通事故肇事資料沒有意見。系爭汽車維修四
    日係因鈑金凹陷要修四天，原廠技師於估價單上有載明。　
三、證據：提出道路交通事故當事人登記聯單影本一件、道路交
    通事故現場圖影本一件、道路交通事故初步分析研判表影本
    一件及估價單原本一件為證。
乙、被告方面：被告未於言詞辯論期日到場，亦未提出書狀作何
    聲明或陳述。
丙、本院依職權調閱本件交通事故肇事相關資料，並調閱系爭汽
    車之公路監理電子閘門資料。
    理    由
一、程序方面：
  ㈠按民事訴訟法第十五條第一項規定：「因侵權行為涉訟者，
    得由行為地之法院管轄。」，本件車禍發生於臺北市松山區
    光復北路十一巷口處，屬本院轄區，故本院具有管轄權，合
    先敘明。
　㈡本件被告經合法通知未於言詞辯論期日到場，核無民事訴訟
    法第三百八十六條所列各款情形，應依職權由原告一造辯論
    而為判決。　　
二、原告主張之事實，已據其提出道路交通事故當事人登記聯單
    影本一件、道路交通事故現場圖影本一件、道路交通事故初
    步分析研判表影本一件及估價單原本一件為證，復有本院依
    職權調閱之本件交通事故肇事相關資料所附道路交通事故初
    步分析研判表、道路交通事故現場圖、道路交通事故補充資
    料表、A3類道路交通事故調查紀錄表、道路交通事故當事人
    登記聯單及道路交通事故照片黏貼紀錄表在卷可稽，被告未
    到庭爭執，亦未提出書狀作何聲明或陳述，堪認原告主張為
    真實。
三、按因故意或過失，不法侵害他人之權利者，負損害賠償責任
    。汽車、機車或其他非依軌道行駛之動力車輛，在使用中加
    損害於他人者，駕駛人應賠償因此所生之損害。負損害賠償
    責任者，除法律另有規定或契約另有訂定外，應回復他方損
    害發生前之原狀。第一項情形，債權人得請求支付回復原狀
    所必要之費用，以代回復原狀。民法第一百八十四條第一項
    、第一百九十一條之二、第二百十三條第一項、第三項分別
    定有明文。次按不法毀損他人之物者，被害人得請求賠償其
    物因毀損所減少之價額，民法第一百九十六條定有明文。所
    謂因物被毀損所減少之價額，得以修復費用為估定標準，但
    以必要者為限。若被害人能證明其物因毀損或減少之價額，
    超過必要之修復費用時，就其差額，仍得請求賠償（最高法
    院七十七年度第九次民事庭會議決議參照）。故被害人得以
    修理費用作為其物因毀損所減少價額之計算依據，但其中以
    新品更換舊品，且因此提高該物整體價值者，該更換之新品
    即非屬損害發生前物之原狀，則該更換新品所支出之費用，
    應予計算其折舊。末按當事人主張有利於己之事實者，就其
    事實有舉證之責任，民事訴訟法第二百七十七條本文定有明
    文。民事訴訟如係由原告主張權利者，應先由原告負舉證之
    責，若原告先不能舉證，以證實自己主張之事實為真實，則
    被告就其抗辯事實即令不能舉證，或其所舉證據尚有疵累，
    亦應駁回原告之請求，最高法院十七年上字第九一七號裁判
    意旨參照。
四、經查：㈠本件被告因涉嫌不依規定保持前後車距離造成系爭
    汽車受有損害，依前開民法第一百九十一條之二本文規定，
    即應賠償其因此所生之損害即因回復原狀所必要之修理費用
    ，原告所提估價單所載修理費用總計一萬六千零五十二元（
    含零件四千六百一十元、工資一萬一千四百四十二元），考
    量該估價單中四千六百一十元部分為「零件」，而關於更新
    零件部分之請求，應以扣除按汽車使用年限計算折舊後之費
    用為限。依行政院公佈之固定資產耐用年數表及固定資產折
    舊率表所示，營業小客車折舊年限為四年，依定律遞減折舊
    率為千分之四三八，並以一年為計算單位，其使用期間未滿
    一年者，按實際使用使用之數相當於全年之比例計算之，不
    滿一月者，以一月計算之，而本件系爭汽車於一百零九年一
    月出廠（參系爭汽車公路監理電子閘門資料，本院卷第八十
    五頁），至一百一十一年一月五日本件事故發生時之使用年
    數為二年，系爭汽車修復費用其中零件四千六百一十元部分
    ，扣除如附表所示折舊金額後為一千四百五十六元，加上工
    資一萬一千四百四十二元，屬必要之修理費用，故原告得請
    求被告給付之系爭汽車必要修理費用應為一萬二千八百九十
    八元（計算式：1,456＋11,442＝12,898）；㈡又原告主張因系
    爭系車受損致其受有修車期間四日之營業損失一萬二千元，
    並於本院一百一十一年七月二十八日言詞辯論期日主張維修
    天數為四天（參本院卷第九十頁），及主張估價單有原廠技
    師手寫載明「工作天數約四天上下」（參本院卷第十九頁）
    為憑，惟依前揭主張及資料並未證明原告每日營收為三千元
    ，尚無法依原告片面指述即為原告有利之認定，揆諸前揭最
    高法院裁判意旨所示之見解，難認原告就每日營收三千元已
    盡其舉證責任；㈢經核系爭汽車排氣量為1,798CC，有本院依
    職權向公路監理電子閘門調閱系爭汽車車籍資料在卷可稽（
    參本院卷第八十五頁），而依臺北市計程車客運商業同業公
    會函所示，排氣量2000CC以下之計程車，每日平均營業收入
    為一千四百八十六元，此為本院依職務所知之事實，本件營
    業損失應依臺北市計程車客運商業同業公會函所示標準計算
    ，又依前揭估價單雖有手寫載明「工作天數約四天上下」，
    然參酌該估價單電腦製作之表格所載工時為十三時，衡酌本
    件原告所請求系爭汽車維修費用係依該表格所載之內容為據
    ，維修天數亦應以該表格所載之工時十三時，以兩天計算修
    繕期間為適當，故本件營業損失總金額應為二千九百七十二
    元（計算式：1,486×2＝2,972）；㈣基上，本件被告應賠償原
    告之金額共計一萬五千八百七十元，計算式：12,898＋2,972
    ＝15,870。
五、綜上所述，原告本於民法侵權行為法律關係，請求被告給付
    一萬六千零五十二元，其請求於主文第一項之範圍內為有理
    由，應予准許。超過主文第一項範圍之請求，則屬無據，應
    予駁回。
六、本件係小額程序所為被告一部敗訴之判決，依民事訴訟法第
    四百三十六條之二十規定，被告敗訴部分應依職權宣告假執
    行。
七、本件訴訟費用額，依後附計算書確定如主文所示金額。
八、據上論結，原告之訴為一部有理由，一部無理由，並依民事
    訴訟法第四百三十六條之二十三、第四百三十三條之三、第
    七十九條，判決如主文。
中　　華　　民　　國　　111 　年　　8 　　月　　25　　日
　　　　　　　　　　          臺北簡易庭   
　　　　　　　　　　          法      官  文衍正
以上正本係照原本作成。
如對本判決不服，須於判決送達後二十日內向本庭（臺北市○○○
路○段○○○○○巷○號）提出上訴狀。（須按他造當事人之人數附繕
本）。如委任律師提起上訴者，應一併繳納上訴審裁判費。
中　　華　　民　　國　　111 　年　　8 　　月　　25　　日
  　　　　　　　　　　　　　　書  記  官  高秋芬
訴訟費用計算書：
項        目             金  額（新臺幣）        備  註
第一審裁判費　　           1,000元
合　　　　計　　     　    1,000元 

附錄：
一、民事訴訟法第四百三十六條之二十四第二項：
    對於小額程序之第一審裁判上訴或抗告，非以其違背法令為
    理由，不得為之。
二、民事訴訟法第四百三十六條之二十五：
    上訴狀內應記載上訴理由，表明下列各款事項：
    (一)原判決所違背之法令及其具體內容。
    (二)依訴訟資料可認為原判決有違背法令之具體事實。 
　　　　
附表： 
年次 折         舊         額  折  舊  後  餘  額   金  額   計    算    方    式 金  額   計  算  方  式   1  2,019 4,610×0.438=2,019  2,591 4,610-2,019=2,591   2  1,135 2,591×0.438=1,135  1,456 2,591-1,135=1,456 註：元以下四捨五入。